最高法院刑事判決　　　　　　　　　 111年度台上字第3036號
上　訴　人　林吉源
選任辯護人　林長振律師
上列上訴人因違反槍砲彈藥刀械管制條例案件，不服臺灣高等法
院花蓮分院中華民國111年1 月26日第二審判決（110年度上訴字
第70號，起訴案號：臺灣臺東地方檢察署109 年度偵字第1732號
），提起上訴，本院判決如下：
    主  文
上訴駁回。
    理  由
壹、持有槍枝部分：
一、按刑事訴訟法第377 條規定，上訴於第三審法院，非以判決
    違背法令為理由，不得為之。是提起第三審上訴，應以原判
    決違背法令為理由，係屬法定要件。如果上訴理由書狀並未
    依據卷內訴訟資料，具體指摘原判決不適用何種法則或如何
    適用不當，或所指摘原判決違法情事，顯與法律規定得為第
    三審上訴理由之違法情形，不相適合時，均應認其上訴為違
    背法律上之程式，予以駁回。
二、本件原審經審理後，認定上訴人林吉源有其事實欄（下稱事
    實欄）所載非法持有可發射金屬或子彈具有殺傷力之槍枝犯
    行明確，因而維持第一審關於此部分論處上訴人非法持有可
    發射金屬或子彈具有殺傷力之槍枝罪刑及諭知罰金如易服勞
    役，以新臺幣1 千元折算1 日暨沒收之判決，駁回其此部分
    在第二審之上訴，已載敘其調查證據之結果及憑以認定犯罪
    事實之心證理由，俱有卷存資料可資覆按。
三、槍砲彈藥刀械管制條例第18條第4 項前段規定：犯本條例之
    罪，於偵查或審判中自白，並供述全部槍砲、彈藥、刀械之
    來源及去向，因而查獲或因而防止重大危害治安事件之發生
    者，減輕或免除其刑。故如犯本條例之罪後，雖於偵查或審
    判中自白，惟並未因而查獲該槍砲、彈藥、刀械之來源或去
    向，自與本規定應予減輕或免除其刑之要件不合。原判決已
    說明上訴人固供稱槍枝來源為余德屏云云，惟經原審依職權
    向臺灣臺東地方檢察署（下稱臺東地檢署）告發余德屏涉嫌
    違反槍砲彈藥刀械管制條例，經檢察官偵查後，認余德屏罪
    嫌不足，而為不起訴處分確定，有原審告發函及臺東地檢署
    檢察官110 年度偵字第3374號不起訴處分書在卷可參，難認
    上訴人已供述本件槍砲之來源，因而查獲，亦查無因而防止
    重大危安事件發生之情形，自無槍砲彈藥刀械管制條例第18
    條第4 項減免其刑規定之適用等旨，核其所為論斷，於法並
    無違誤。此部分上訴意旨，係就原審已明白論敘之事項，持
    憑己見復為爭執，難認為適法之上訴第三審理由。
四、刑之量定或宣告緩刑與否，均屬事實審法院得依職權裁量之
    事項，如已以行為人之責任為基礎，審酌刑法第57條所列各
    款事項，並未逾越法定刑度或濫用其權限，即不得任意指摘
    為違法，資為合法第三審上訴之理由。原判決以第一審已依
    上訴人之責任為基礎，審酌槍枝係屬高度危險之物品，非經
    主管機關許可不得擅自持有，以維社會大眾安全，雖無證據
    證明上訴人曾持之更為其他犯罪，然對於他人身體、生命之
    安全及社會治安，已造成潛在之危險，惟念及其犯後坦承犯
    行，兼衡其犯罪動機、目的、手段、所生危害、持有槍枝之
    數量、期間，暨其自陳國小畢業之智識程度、無業、沒有扶
    養對象、家庭經濟小康及身體狀況等一切情狀而為刑之量定
    ，核已就刑法第57條所列各款事項具體審酌，更依刑法第59
    條酌量減輕其刑，諭知遠低於法定刑度的宣告刑，並無逾越
    法定刑度或濫用權限之情事。至上訴人雖符合緩刑之法定要
    件，惟其曾有多次犯罪前科，守法意識薄弱，又一度飾詞否
    認犯罪，足見其對持有槍枝之危害欠缺自省，且依扣案器具
    顯示其有接觸槍枝零件、工具之管道，亦具備修改槍枝之一
    定能力，存有再為類似犯罪之可能。經綜合前述各種因素，
    對其整體評價結果，堪認其未來再犯罪之風險非低，實有藉
    由本件刑罰之執行，以達犯罪預防目的之必要，原判決因而
    認定第一審所為量刑及未予宣告緩刑尚為妥適而予以維持等
    旨。核其量定之刑罰，已兼顧刑法第57條所列相關有利與不
    利之科刑資料，客觀上並未逾越法定刑度，與罪刑相當原則
    無悖，難認有濫用其裁量權限、違反平等原則或理由欠備之
    違法情形，上訴意旨猶執前情，單純就前述量刑及未宣告緩
    刑之裁量權合法行使，任意指摘，自非適法之第三審上訴理
    由。至上訴意旨所稱其罹患有各種疾病及其健康狀況不佳部
    分，原判決亦已列入量刑及酌減其刑之有利因子，附此敘明
    。
五、綜上，本件關於此部分上訴意旨猶執於原審所辯相同各詞而
    指摘原判決不當，經核係持已為原判決指駁之陳詞再事爭辯
    ，或對於事實審法院量刑職權裁量之適法行使，徒憑自己之
    說詞及持相異評價，任意指為違法，顯與法律規定得為第三
    審上訴理由之違法情形，不相適合。應認上訴人此部分上訴
    違背法律上程式，予以駁回。
貳、持有魚槍部分：
    刑事訴訟法第376條第1項各款所列之案件，經第二審判決者
    ，除有同項但書之情形外，不得上訴於第三審法院，為該法
    條所明定。本件上訴人被訴違反槍砲彈藥刀械管制條例第 9
    條第3 項非法持有制式魚槍部分，原審係維持第一審所為之
    有罪判決，核屬刑事訴訟法第376 條第1項第1款之案件，既
    經第二審判決，又無同項但書規定之情形，自不得上訴於第
    三審法院。上訴人一併提起上訴，為法所不許，應併予駁回
    。
據上論結，應依刑事訴訟法第395條前段，判決如主文。
中    華    民    國   111    年    7     月    13    日
                  刑事第七庭審判長法  官  段  景  榕  
                                  法  官  楊  力  進  
                                  法  官  汪  梅  芬  
                                  法  官  宋  松  璟  
                                  法  官  沈  揚  仁  
本件正本證明與原本無異
                                  書記官
中    華    民    國   111    年    7     月    18    日